【裁判字號】    97,抗,1815
【裁判日期】    971203
【裁判案由】    撤銷假處分
【裁判全文】
臺灣高等法院民事裁定                  97年度抗字第1815號
抗  告  人  乙○○
相  對  人  甲○○
上列抗告人因與相對人間撤銷假處分事件，對於中華民國97年9
月22日臺灣板橋地方法院97年度全聲字第224號所為裁定提起抗
告，本院裁定如下：
    主  文
抗告駁回。
抗告訴訟費用由抗告人負擔。
    理  由
一、按假扣押之原因消滅、債權人受本案敗訴判決確定或其他命
    假扣押之情事變更者，債務人得聲請法院撤銷假扣押裁定，
    民事訴訟法第530 條第l 項定有明文。又前開規定依同法第
    533條規定，於假處分準用之。
二、相對人即債務人於原法院聲請意旨略以：抗告人即債權人前
    聲請原法院以民國91年8月6日91年度裁全字第6222號裁定，
    准抗告人以新台幣（ 以下同 ）240 萬元為債務人供擔保後
    ，債務人對其所有坐落台北縣中和市○○○段頂南勢角小段
    153-157 地號土地及其上6485建號建物（即門牌號碼：台北
    縣中和市○○街143巷63弄11 號）權利範圍全部（下稱系爭
    假處分不動產），不得為讓與、設定抵押、出租及其他一切
    處分行為。抗告人並聲請假處分執行（原法院91年度執全字
    第3141號）。茲因債權人提起之本案訴訟，即請求撤銷第三
    人張貴美就系爭假處分不動產及坐落台北縣中和市○○○段
    153-108 地號權利範圍全部所為利益第三人即債務人甲○○
    之契約行為；甲○○應將系爭假處分不動產及上開 153-106
    地號土地移轉登記予張貴美，業經原法院以92年8月7日92年
    度重訴字第85號判決債權人敗訴，而債權人就該部分未提起
    第二審上訴，是債權人之本案訴訟業經判決敗訴確定。爰依
    民事訴訟法第533條、530條第1 項規定，聲請撤銷上開假處
    分裁定等語。
三、經調閱原法院91年度裁全字第6222號、92年度重訴字第85號
    事件案卷（參見本院卷附原法院91年度裁全字第6222號裁定
    、92年度重訴字第85號判決、本院92年度上字第911 號判決
    ）堪認相對人上述主張為真正。抗告人即債權人就本件假處
    分保全之請求，其本案訴訟經判決敗訴確定，相對人即債務
    人聲請撤銷本件假處分裁定，核與首開規定相符，應予准許
    。原法院依相對人之聲請，裁定撤銷原法院民國91年8月6日
    所為之91年度裁全字第6222號假處分裁定，核無違誤。
四、抗告意旨略以：債務人甲○○與張貴美將系爭富通公司名下
    房地移轉登記予甲○○，涉及明知為不實之事項，而使公務
    員登載於職務上所掌之文書，其等所犯偽造文書罪業經原法
    院93年度訴字第2191號、本院95年6月20日95 年度上訴字第
    418 號判決判處罪刑確定在案。系爭假處分不動產以買賣為
    原因移轉登記予甲○○之行為確係無效，甲○○應將該移轉
    登記塗銷，倘撤銷本件假處分裁定，將使債權人日後有不能
    強制執行或甚難執行之虞云云，指摘原裁定不當，求予廢棄
    ，為無理由，應予駁回。
五、據上論結，本件抗告為無理由，爰裁定如主文。
中    華    民    國    97    年    12    月    3    日
                    民事第八庭
                        審判長 法  官 劉勝吉
                               法  官 連正義
                               法  官 滕允潔
正本係照原本作成。
本裁定除以適用法規顯有錯誤為理由，並經本院許可外，不得再
抗告。如提起再抗告，應於收受後10日內委任律師為訴訟代理人
向本院提出再抗告狀。並繳納再抗告費新台幣１千元。
中    華    民    國    97    年    12    月    4     日
                               書記官 黃麗玲


司法院資訊處製作；財團法人民間司法改革基金會備份。
